臺灣桃園地方法院刑事判決　　　　　　　 94年度訴字第869號
公　訴　人　臺灣桃園地方法院檢察署檢察官
被　　　告　甲○○
選任辯護人　劉君豪律師
上列被告因違反槍砲彈藥刀械管制條例案件，經檢察官提起公訴
（94年度偵字第5324號），本院判決如下：
    主  文
甲○○未經許可，持有可發射子彈具有殺傷力之改造手槍，累犯
，處有期徒刑年貳月，併科罰金新台幣萬元，罰金如易服勞
役，以新台幣玖佰元折算壹日。扣案具殺傷力改造手槍壹枝 (含
彈匣貳個，槍枝管制編號0000000000) 、制式子彈壹顆均沒收。
    事  實
一、甲○○曾因傷害案件，經本院於民國91年10月27日以90年度
    易字第2522號判決判處有期徒刑五月，而於91年9 月28日確
    定，並於92年1 月27日徒刑易科罰金執行完畢。仍不知悔改
    ，明知可發射子彈具有殺傷力之仿GLOCK 廠17型半自動手槍
    製造之玩具手槍，更換土造金屬槍管改造而成之改造手槍1
    把（含彈匣2 個，槍枝管制編號：0000000000號），及口徑
    9mm （9 ×19mm）之制式子彈2 顆均係屬槍砲彈藥刀械管制
    條例第4 條第1 項第1 款、第2 款之槍砲、彈藥，非經主管
    機關許可不得持有，因其曾於一週前與他人打架，為求防身
    自保，竟於94年3 月10日晚上9 時30分許，在桃園縣龍潭鄉
    北二高交流道下之某處，以新臺幣（下同）35,000元之代價
    ，向真實姓名、年籍不詳、綽號「阿官」之成年男子，購得
    上開改造手槍1 把、具殺傷力之制式子彈2 顆，及不具殺傷
    力之土造子彈4 顆後，即未經許可而持有，並將其中4 顆子
    彈置放於彈匣中，將該彈匣置入上開改造手槍，並予上膛，
    並置放於甲○○隨身攜帶之背包，其餘2 顆子彈則置放於另
    一彈匣，並將該彈匣置放於其所穿著之外套口袋內，以此方
    式持有之。嗣經警於翌日凌晨1 時30分許，在桃園縣中壢市
    ○○路、正光街口查獲，並扣得上開改造手槍1 把、彈匣2
    個、制式子彈2 顆（其中1 顆因鑑定採樣試射滅失）、土造
    子彈4 顆（其中2 顆因鑑定採樣試射滅失），始查悉上情。
二、案經桃園縣政府警察局中壢分局報告臺灣桃園地方法院檢察
    署檢察官偵查起訴。
    理  由
一、訊據被告甲○○於警詢、偵查及本院審理期間，對於上揭時
    、地，持有上開具殺傷力之改造手槍1 把及制式子彈2 顆等
    事實均坦承不諱，復有上開改造手槍1 把、制式子彈2 顆扣
    案為證，而上開之改造手槍1 把、制式子彈2 顆經送內政部
    警政署刑事警察局鑑定，其鑑驗結果：「一、送鑑改造手槍
    壹枝（含彈匣貳個，槍枝管制編號0000000000），認係仿
    GLOCK 廠17型半自動手槍製造之玩具手槍，更換土造金屬槍
    管改造而成之改造手槍，機械性能良好，可擊發適用子彈，
    認具殺傷力。二、送鑑改造子彈陸顆，鑑驗情形如下：（一
    ）肆顆，認均係土造子彈（具直徑約9mm 之金屬彈頭），採
    樣貳顆試射，均無法擊發，認均不具殺傷力。（二）貳顆（
    試射壹顆），認均具殺傷力。」等情，有內政部警政署刑事
    警察局94年3 月22日刑鑑字第094004 0746 號槍彈鑑定書1
    份附卷足參（見偵查卷第36頁）。綜上，本件事證明確，被
    告上揭犯行足可認定，應依法論科。
二、被告未經主管機關許可無故持有前揭具殺傷力之改造手槍、
    制式子彈，核其所為，係犯槍砲彈藥刀械管制條例第8 條第
    4 項之未經許可，持有可發射子彈具有殺傷力之改造手槍罪
    ，及槍砲彈藥刀械管制條例第12條第4 項未經許可持有子彈
    罪。再被告以一持有之行為，同時持有具有殺傷力之改造玩
    具手槍、制式子彈，而同時觸犯未經許可，持有可發射子彈
    具有殺傷力之改造手槍罪、未經許可持有子彈罪2 罪名，應
    依刑法第55條想像競合犯之規定，論以較重之未經許可，持
    有可發射子彈具有殺傷力之改造手槍罪處斷。被告雖同時持
    有制式子彈2 顆，惟所侵害者為社會法益，不發生想像競合
    犯之問題。另查被告曾有如事實欄所載之犯罪前科與執行紀
    錄，此有臺灣高等法院被告全國前案紀錄表與臺灣桃園地方
    法院檢察署刑案資料查註紀錄表各1 份存卷可按，其於五年
    以內再犯本件有期徒刑以上之罪，為累犯，應依刑法第47條
    之規定加重其刑。爰審酌槍、彈性質上屬高度危險之物品，
    非經主管機關許可不得擅自持有，以維社會大眾安全，而被
    告無故持有具殺傷力之改造手槍、制式子彈，對社會之秩序
    及安寧，勢將會產生極大之不安，所為非是，惟被告持有上
    揭改造手槍、制式子彈之時間非長，數量非鉅，亦未持之從
    事其他犯罪行為，尚未對社會治安產生重大危害即遭警查獲
    ，及被告之素行、犯罪之動機、目的、手段等一切情狀，爰
    量處如主文所示之刑，併就罰金部分，諭知易服勞役之折算
    標準，以資懲儆。
三、末查，扣案之改造手槍1 把（含彈匣2 個，槍枝管制編號：
    0000000000號），係仿GLOCK 廠17型半自動手槍製造之玩具
    手槍，更換土造金屬槍管改造而成之改造手槍，機械性能良
    好，可擊發適用子彈，具殺傷力；制式子彈1 顆，可擊發，
    亦具殺傷力，均屬違禁物，應依刑法第38條第1 項第1 款之
    規定，宣告沒收之；另制式子彈1 顆，因採樣試射，已剩彈
    殼，不具殺傷力，扣案之土造子彈4 顆（其中2 顆因採樣試
    射而滅失），經鑑驗結果亦不具殺傷力，業如前述，則均非
    違禁物，本院毋庸宣告沒收，附此敘明。
據上論斷，應依刑事訴訟法第299 條第1 項前段，槍砲彈藥刀械
管制條例第8 條第4 項、第12條第4 項，刑法第11條前段、第55
條、第42條第2 項、第47 條 、第38條第1 項第1 款，罰金罰鍰
提高標準條例第2 條，現行法規所定貨幣單位折算新臺幣條例第
2 條，判決如主文。
本案經檢察官林鈺雄到庭執行職務
中　　華　　民　　國　　94　　年　　7 　　月　　20　　日
　　　　　　　　　刑事第二庭    審判長法　官　 徐培元
                                      法  官   潘進順
                                      法  官   陳心婷
以上正本證明與原本無異。
如不服本判決，應於判決送達後10日內向本院提出上訴狀（應附
繕本），上訴於臺灣高等法院。。
      　　　　　　　　　　　　　　　　書記官　 陳青瑜
中　　華　　民　　國　　94　　年　　8 　　月　 　3　　日
